Letícia Magnino Franco

Desenvolvedora Web - React JS | React Native | Laravel



Sobre

Criativa, dedicada, expontânea e de fácil convivência. Mais de 5 anos de experência com desenvolvimento de sistemas Web em diversas tecnologias e diversos projetos entregues a clientes que compôe os principais players do mercado. Atualmente estou focada em desafios que apliquem as soluções mais recentes do mercado, principalmente em React Native e React JS. Trabalho bem em equipe, principalmente utilizando metodologias ágeis.

Competências



Contato



leticiamagninof@gmail.com

(34) 99871-0118

in leticiamagninof

letmagnino

Experiência Profissional

Desenvolvedora Web React JS | React Native | Laravel Xtrategie - Uberlândia, MG desde 2019 (atual)

- Projeto "ClickMoney": Sistema de gestão de clientes utilizando geolocalização integrada com o Google Maps e OpenStreetMap. Sistema desenvolvido utilizando React Native e Angular. Solução fornecida para o Grupo Martins de Logística.
- Projeto "XMeet": Centro de convivência virtual desenvolvido pela Xtrategie para atender grandes eventos corporativos de forma virtual. Sistema desenvolvido utilizando React JS e Laravel. Solução fornecida para eventos nacionais da Claro, Bradesco e Corteva.
- Projeto de desenvolvimento para aplicativo de gerenciamento de experiências voltado para Parque de Atrações utilizando React Native, React JS e Laravel.
- Exeriência como SCRUM MASTER da Xtrategie: Implantação dos rituais do SCRUM nos Squads da Xtrategie, gerenciamento e monitoramento dos resultados.

Desenvolvedora Web

Vine Soluções - Uberlândia, MG 2016 - 2019

- Desenvolvimento de sistemas Web utilizando linguagem PHP com auxílio da framework Zend.
- Sistemas especializados em controle genealógico de gado, estoques, lavouras e controle financeiro.
- Suporte técnico remoto para soluções desenvolvidas utilizando ferramentas de acesso remoto.
- Desenvolvimento de Dashboards e relatórios dinâmicos para apresentação de dados customizados conforme demandas

Estagiária

Centro de Tecnologia da Informação - Universidade Federal de Uberlândia 2015 - 2016

- Desenvolvimento funcionalidades do sistema acadêmico e administrativo da plataforma web da universidade
- Desenvolvimento de aplicativo Android para integrar informações institucionais da comunidade acadêmica da universidade.



Formação Acadêmica

Graduação em Gestão da Informação - Universidade Federal de Uberlândia 2013 - 2019

- Formação multidisciplinar combinando os principais fundamentos de Inteligência de Negócios, Sistemas de Informação e Administração.
- Disciplinas voltadas para análise de dados, desenvolvimento de sistemas, gestão de negócios e contabilidade.

Acessibilidade WEB - Introdução a designs inclusivos. Março 2021

- Fundamentos do desenvolvimento de sistemas acessíveis.
- · Particularidades de PCDs.
- Usabilidade e interface inclusiva.